最　高　行　政　法　院　裁　定
　　　　　　　　　　　　　94年度裁字第02093號
上　訴　人　勝義紡織廠股份有限公司
代　表　人　甲○○○
訴訟代理人　方文寶
被 上訴 人　財政部臺灣省中區國稅局
代　表　人　乙○○
上列當事人間因營利事業所得稅事件，上訴人對於中華民國93年
4月22日臺中高等行政法院92年度訴字第770號判決，提起上訴，
本院裁定如下：
    主  文
上訴駁回。
上訴審訴訟費用由上訴人負擔。
    理  由
一、按對於高等行政法院判決上訴，非以其違背法令為理由，不
    得為之，行政訴訟法第242條定有明文。是對於高等行政法
    院判決上訴，若未具體說明原判決違背何項法令、不適用或
    如何適用不當之具體情事，即非主張原判決違背法令以為上
    訴理由，其上訴不應准許。
二、本件上訴意旨略謂：按上訴人於調查過程中充分盡協力之義
    務，惟被上訴人卻仍以各種有違交易實質之臆測理由而予否
    決，實有違租稅法定主義之原則及行政行為之比例原則。上
    訴人原申報加工費用而遭被上訴人剔除部分，係上訴人委託
    相關廠商為進口布疋提供捲支、包裝、整理等必要加工支出
    ，自屬與主要業務項目有關，原審竟以與業務無關為由，駁
    回上訴人之告訴，顯有違誤。而證人之證詞與上訴人所敘事
    實及理由大致相符。惟原審卻僅以有業務往來為由，逕以否
    決證人證詞之真實性，無法為人信服。且系爭發票中記載「
    代織工繳」應與事實相符，原審卻自行推測各項事項，就客
    觀上之文件、證人證詞、織造程序等事證皆不予採信，顯有
    違背法令。另上訴人進口布匹，一時無法立即銷售，嗣有買
    家時方依約定之方式進行驗布、捲支，故該費用自應列入織
    布加工成本，原審未論及此類交易模式，顯不符事實。其次
    ，按財政部有關紡織工業織造程序，其中明文記載「胚布檢
    查」字樣其與上訴人主張之「代驗布」之行為有何差異，且
    織布工程完成前必有捲支之過程，方為捲支胚布，以便運送
    ，及後處理加工，實為必然之過程，原審拘泥財政部織造程
    序，認定捲支製程為財政部所未明文記載，實有違背法令。
    再者，工繳單價受代工廠之接單數量及上訴人委託加工數量
    ，布匹種類之影響甚大，其單價不一，上訴人之商品部份進
    銷單價僅差約1元，應屬商業盈虧之必然結果，自不得以上
    訴人是否虧損為由，即認定系爭布匹無需再加工云云。核其
    狀述意旨僅對原審取捨證據、認定事實之職權行使謂為不當
    ，然未具體說明原判決確有如何違背法令之情事，依首開規
    定及說明，其上訴為不合法，應予駁回。
三、依行政訴訟法第249條第1項前段、第104條、民事訴訟法第
    95條、第78條，裁定如主文。
中    華    民    國    94    年    10    月    13    日
                  第二庭審判長法  官　廖　政　雄
                              法  官　林　清　祥
                              法  官　鍾　耀　光
                              法  官　姜　仁　脩
                              法  官　胡　國　棟
以  上  正  本  證  明  與  原  本  無  異
中    華    民    國    94    年    10    月    13    日
　　　　　　　　　　　　　　　書記官　張　雅　琴
